最高法院刑事判決　　　　　　　一○○年度台上字第四八九號
上 訴 人　魏國華　男民國○○年○○月○○日生
　　　　　　　　　身分證統一編號：Ｚ000000000
　　　　　　　　　住台中市○○區○○街25號6樓之2（另案在
　　　　　　　　　法務部矯正署台中監獄台中分監執行）
上列上訴人因違反毒品危害防制條例案件，不服台灣高等法院台
中分院中華民國九十九年十一月十七日第二審判決（九十九年度
上訴字第一六九七號；起訴案號：台灣台中地方法院檢察署九十
九年度偵字第九四五三、九四六五、一二四三四號），提起上訴
，本院判決如下：
    主  文
上訴駁回。
    理  由
壹、未敘述上訴理由（即原判決附表一編號一至五、七、八，及
附表三編號一、二、四）部分
按第三審上訴書狀，應敘述上訴之理由，其未敘述者，得於提起
上訴後十日內補提理由書於原審法院，已逾上述期間，而於第三
審法院未判決前仍未提出上訴理由書狀者，第三審法院應以判決
駁回之，刑事訴訟法第三百八十二條第一項、第三百九十五條後
段規定甚明。本件上訴人魏國華被訴販賣第一級毒品等罪案件，
不服原審判決，於民國九十九年十二月一日具狀聲請上訴，並於
同年月十四日提出上訴理由狀。惟該上訴理由狀僅就原判決附表
一編號六及附表三編號三所示販賣第一級毒品部分，敘述上訴理
由；對於原判決附表一編號一至五、七、八，及附表三編號一、
二、四所示販賣第一級毒品部分，並未敘述上訴理由，迄今逾期
已久，於本院未判決前仍未提出，依上開規定，此後者部分之上
訴自非合法，應予駁回。
貳、上訴不合法律上程式（即原判決附表一編號六，及附表三編
號三）部分
按刑事訴訟法第三百七十七條規定，上訴於第三審法院，非以判
決違背法令為理由，不得為之。是提起第三審上訴，應以原判決
違背法令為理由，係屬法定要件。如果上訴理由書狀並未依據卷
內訴訟資料，具體指摘原判決不適用何種法則或如何適用不當，
或所指摘原判決違法情事，顯與法律規定得為第三審上訴理由之
違法情形，不相適合時，均應認其上訴為違背法律上之程式，予
以駁回。上訴人此部分上訴意旨略稱：(一)、原判決關於其附表一
編號六之事，雖有上訴人之自白及證人杜明昌所為於九十九年二
月二十日下午四時，向上訴人購買海洛因一包，代價新台幣（下
同）二千元之證言為憑，但杜明昌在警詢時，係供稱於該日十四
時五十三分許，等候上訴人之電話，以相約交易毒品等語，卻與
卷附雙方通聯紀錄所示無通話、僅有一內容為「老師（按係上訴
人之綽號）：如果你方便時，請打電話給我」之簡訊，不相適合
，足見上揭自白與證言均非實在，原判決仍予論處，即違證據法
則。(二)、原判決關於其附表三編號三一情，雖有上訴人之自白、
共同正犯陳宏祐之供述與證人陳俊嘉所為於九十九年三月十日下
午十時三十分許，託人向上訴人購買海洛因一包，代價三千元之
證言為憑，但依上訴人和陳宏祐之電話通聯監聽譯文，顯示上訴
人表明不願與陳俊嘉進行毒品交易，且上訴人亦未和陳俊嘉有何
電話通聯情形，足見此部分供述證據並非確實，詎原審仍加採用
，同違證據法則云云。惟查：證據之取捨、證明力之判斷及事實
之認定，俱屬事實審法院自由裁量判斷之職權，此項職權之行使
，倘不違背客觀存在之經驗法則或論理法則，即無違法可指，觀
諸刑事訴訟法第一百五十五條第一項規定甚明。倘被告之自白，
具有其他供述或非供述證據足為印證，補強其證明力，縱然所補
強者，非為該項自白所述之全部事實，審理事實之法院仍可斟酌
各情，予以採納，憑為認定被告犯罪之依據。原判決附表一編號
六關於上訴人和杜明昌為海洛因交易一節，上訴人係於上訴第三
審時始行爭執，於此之前之各警詢、偵查及歷審中，則自白屬實
，原審乃以此項自白，參酌杜明昌之供證及其二人間之上揭簡訊
，暨杜明昌尿液所呈嗎啡陽性反應之檢驗報告，作為佐證，認該
自白要與事實相符；又附表三編號三關於上訴人夥同陳宏祐販售
海洛因給陳俊嘉乙事，上訴人於原審審理時始行爭執，前此已進
行之警詢、偵查、第一審準備程序、審理中及原審準備程序中，
皆坦認不虛，原判決乃以此項自白，參以陳宏祐直承夥同上訴人
為此毒品交易之供述，及陳俊嘉在警詢時，詳述透過綽號「阿旺
」之陳宏祐，向綽號「老師」之上訴人購買三千元海洛因，且係
拜託綽號「阿文」之友人前往取貨，賒欠之價金則於次回另購三
千元毒品時，親自清償給上訴人（次回另購部分，上訴人仍坦承
不諱）之證言，與陳俊嘉、陳宏祐間為此次之毒品交易，接續五
通電話聯繫，陳俊嘉表示請託陳宏祐幫忙連絡上訴人，嗣後約定
交易地點之行動電話通聯紀錄（譯文中之「小寶」即為陳俊嘉）
，暨陳俊嘉尿液送驗呈嗎啡陽性反應之檢驗報告，和上訴人供為
販售毒品聯繫用之行動電話等證據資料，足見上訴人此部分之自
白亦符實情。因而就上揭附表一編號六部分，維持第一審論處上
訴人以販賣第一級毒品（累犯）罪刑（依偵、審中均自白，予以
減刑，再以犯情可憫為由，遞予減刑，處有期徒刑七年十月）之
判決，駁回上訴人之第二審上訴；就附表三編號三部分，撤銷第
一審之科刑判決，改判仍論處上訴人以共同販賣第一級毒品（累
犯）罪刑（宣告刑同前述之罪）。所為之事實認定及得心證理由
，俱有各項直接、間接證據在案可稽，自形式上觀察，並未違背
客觀存在之經驗法則或論理法則。此部分上訴意旨置原判決已明
白論斷之事項於不顧，就屬原審採證認事職權之適法行使，任憑
己意妄指為違法，殊難認為已經具備合法上訴第三審之形式要件
。依上說明，應認其此部分上訴為違背法律上之程式，併予駁回
。
據上論結，應依刑事訴訟法第三百九十五條，判決如主文。
中    華    民    國  一○○  年    一    月  二十七  日
                      最高法院刑事第八庭
                          審判長法官  花  滿  堂  
                                法官  黃  正  興  
                                法官  洪  昌  宏  
                                法官  徐  昌  錦  
                                法官  王  聰  明  
本件正本證明與原本無異
                                      書  記  官  
中    華    民    國  一○○  年    一    月  三十一  日
                                                      Ｑ